th: รูปแบบของห่วงตะขอ: ห่วงแบบบ่วง; ห่วงแบบเข็ม; ห่วงแบบแหวน; ปลายแบน (ไม่มีห่วง); ห่วงตรง; ห่วงหักลง; ห่วงหักขึ้น; อื่นๆ
sk-SK: Štýl oka na háčiku: Očko; Ihlové očko; Krúžkové očko; Lopatkový (bez očka); Rovné očko; Očko zahnuté nadol; Očko zahnuté nahor; Iné
tr: Kanca göz stili: Halkalı; İğne delikli; Halkalı; Yassı pala (halkasız); Düz halka; Aşağı kıvrık halka; Yukarı kıvrık halka; Diğer
ru: Стиль ушка крючка: Ушко-петля; Игольное ушко; Колечко; Лопатка (без ушка); Прямое ушко; Ушко, отогнутое вниз; Ушко, отогнутое вверх; Другое
it: Stile dell'occhiello del gancio: Occhiello ad anello; Occhiello ad ago; Occhiello ad anello; A paletta (senza occhiello); Occhiello dritto; Occhiello piegato verso il basso; Occhiello piegato verso l’alto; Altro
pt-PT: Estilo do olhal do anzol: Olhal em laço; Olhal de agulha; Olhal em argola; Em patilha (sem olhal); Olhal direito; Olhal virado para baixo; Olhal virado para cima; Outro
zh-CN: 钩眼样式: 环形钩眼; 针形钩眼; 圆环钩眼; 扁头（无钩眼）; 直钩眼; 下弯钩眼; 上弯钩眼; 其他
ko: 후크 아이 스타일: 루프 아이; 니들 아이; 링 아이; 스페이드 엔드(아이 없음); 스트레이트 아이; 턴 다운 아이; 턴 업 아이; 기타
nb: Øyestil på krok: Løkkeøye; Nåløye; Ringet øye; Spadeende (uten øye); Rett øye; Nedbøyd øye; Oppbøyd øye; Annet
ja: フックアイスタイル: ループアイ; ニードルアイ; リングドアイ; スペードエンド (アイなし); ストレートアイ; ターンダウンアイ; ターンアップアイ; その他
vi: Kiểu đuôi lưỡi câu: Khuyên vòng; Khuyên kim; Khuyên tròn; Chuôi bẹt (không khuyên); Khuyên thẳng; Khuyên gập xuống; Khuyên gập lên; Khác
sv: Krokögla – modell: Loop-ögla; Nålögla; Ringad ögla; Spadänd (ingen ögla); Rak ögla; Nedåtböjd ögla; Uppåtböjd ögla; Annat
en: Hook eye style: Loop eye; Needle eye; Ringed eye; Spade end (no eye); Straight eye; Turned down eye; Turned up eye; Other
bg-BG: Стил на халката за кука: Ухо тип примка; Ухо тип игла; Ухо с пръстен; Кука с лопатка (без ухо); Право ухо; Завито надолу ухо; Завито нагоре ухо; Друго
pl: Styl oczka haczyka: Oczko typu pętla; Oczko igłowe; Oczko pierścieniowe; Z łopatką (bez oczka); Proste oczko; Oczko odgięte w dół; Oczko odgięte w górę; Inny
zh-TW: 鉤眼扣樣式: 環眼; 針眼; 圈眼; 扁頭 (無眼); 直眼; 下彎眼; 上彎眼; 其他
hr-HR: Stil ušice kuke: Okce u obliku petlje; Okce u obliku igle; Prstenasto okce; Ravni kraj (bez okca); Ravno okce; Okce nagnuto prema dolje; Okce nagnuto prema gore; Ostalo
ro-RO: Stil al ochetului cârligului: Ochet tip buclă; Ochet tip ac; Ochet inelat; Tijă plată (fără ochet); Ochet drept; Ochet îndoit în jos; Ochet îndoit în sus; Altele
nl: Haakoogstijl: Lusoog; Naaldoog; Ringoog; Platje (geen oog); Recht oog; Naar beneden gebogen oog; Naar boven gebogen oog; Overig
sl-SI: Stil ušesca trnka: Ušesce v obliki zanke; Iglasto ušesce; Obročkasto ušesce; Lopatičast konec (brez ušesca); Ravno ušesce; Navzdol obrnjeno ušesce; Navzgor obrnjeno ušesce; Drugo
fr: Style d'œillet: Œillet à boucle; Œillet d’aiguille; Œillet annelé; À palette (sans œillet); Œillet droit; Œillet incliné vers le bas; Œillet incliné vers le haut; Autre
lt-LT: Kabliuko akutės stilius: Kilpos formos auselė; Adatos formos auselė; Žiedo formos auselė; Plokščias galas (be auselės); Tiesi auselė; Į apačią lenkta auselė; Į viršų lenkta auselė; Kita
cs: Styl háku s očkem: Smyčkové očko; Jehlové očko; Kroužkové očko; Lopatka (bez očka); Rovné očko; Očko zahnuté dolů; Očko zahnuté nahoru; Jiné
de: Öhrhakenstil: Schlaufenöhr; Nadelöhr; Ringöhr; Plättchenhaken (kein Öhr); Gerades Öhr; Nach unten abgewinkeltes Öhr; Nach oben abgewinkeltes Öhr; Andere
hu: Horog fűzőlyuk kialakítása: Hurkos szem; Tűszem; Gyűrűs szem; Lapkás vég (nincs szem); Egyenes szem; Lefelé hajlított szem; Felfelé hajlított szem; Egyéb
da: Krogøjestil: Løkkeøje; Nåleøje; Ringøje; Spadeende (intet øje); Lige øje; Nedadbøjet øje; Opadbøjet øje; Andet
el: Στυλ κρίκου αγκιστριού: Κρίκος θηλιά; Μάτι βελόνας; Κλειστός κρίκος; Πλακέ (χωρίς κρίκο); Ίσιος κρίκος; Κρίκος προς τα κάτω; Κρίκος προς τα πάνω; Άλλο
pt-BR: Estilo do gancho e olhal: Olhal de argola; Olhal de agulha; Olhal com argola; Ponta chata (sem olhal); Olhal reto; Olhal virado para baixo; Olhal virado para cima; Outros
es: Estilo del ojo del anzuelo: Ojo de lazo; Ojo de aguja; Ojo anillado; Extremo de pala (sin ojo); Ojo recto; Ojo hacia abajo; Ojo hacia arriba; Otro
fi: Koukun silmän tyyli: Lenkkisilmä; Neulasilmä; Rengassilmä; Litteä pää (ei silmää); Suora silmä; Alaspäin käännetty silmä; Ylöspäin käännetty silmä; Muu